臺灣桃園地方法院刑事判決
111年度易字第578號
公  訴  人  臺灣桃園地方檢察署檢察官 
被      告  柳建興


上列被告因竊盜案件，經檢察官提起公訴（110年度偵字第13803
號、110年度偵字第26384號），本院判決如下：
    主  文
柳建興犯竊盜罪，共貳罪，各處拘役參拾日，如易科罰金，以新
臺幣壹仟元折算壹日。應執行拘役肆拾伍日，如易科罰金，以新
臺幣壹仟元折算壹日。
未扣案之犯罪所得自動灑水系統送水口蓋貳枚、消防送水孔外蓋
伍枚沒收，於全部或一部不能沒收或不宜執行沒收時，追徵其價
額。
    事  實
一、柳建興意圖為自己不法之所有，基於竊盜之犯意，分別為下
    列行為：
　㈠於民國110年1月10日上午9時5分許，騎乘腳踏車至桃園捷運A
    16橫山站即桃園市○○區○○○路0000號前，徒手轉開桃園大眾
    捷運股份有限公司（下稱桃園捷運公司）所有之自動灑水系
    統送水口蓋2枚，得手後即離去。嗣經桃園捷運公司運務處
    副段長古博仁報警查悉上情。
　㈡於110年4月25日凌晨5時6分許，騎乘腳踏車至桃園市○○區○○
    路0段00號長堤晶華社區大樓外牆旁，徒手竊取牆上之消防
    送水孔外蓋5枚（價值新臺幣【下同】價值共500元），得手
    後旋藏放在口袋中，並騎乘腳踏車離去。嗣經長堤晶華社區
    總幹事李桂珍報警查悉上情。
二、案經桃園捷運公司訴由桃園市政府警察局大園分局暨桃園市
    政府警察局蘆竹分局報告臺灣桃園地方檢察署檢察官偵查起
    訴。
    理  由
壹、程序方面
一、法院認為應科拘役、罰金或應諭知免刑或無罪之案件，被告
    經合法傳喚無正當理由不到庭者，得不待其陳述逕行判決，
    刑事訴訟法第306條定有明文。被告柳建興經合法傳喚，於
    本院111年10月27日審理期日無正當理由不到庭，有本院送
    達證書及刑事報到單附卷可憑（見本院111年度易字第578號
    卷【下稱本院卷】第81頁、第105頁），又本院認本案係應
    科拘役之案件（詳後述），揆諸上開規定，爰不待其陳述逕
    行判決。
二、本判決下列所引用被告以外之人於審判外之陳述，被告於本
    院準備程序中已明示同意上開證具有證據能力等語（見本院
    111年度審易字第1813號卷【下稱審易卷】第65頁），而檢
    察官迄於言詞辯論終結前，亦未就證據能力之有無聲明異議
    ，本院審酌上開證據資料作成時之情況，尚無違法、不當或
    顯不可信之情況，認以之作為證據應屬適當，應認前揭供述
    證據均有證據能力。
三、本判決以下所引用之非供述證據，均與本件事實具有自然關
    聯性，且核屬書證、物證性質，又查無事證足認有違背法定
    程序或經偽造、變造所取得等證據排除之情事，復經本院依
    刑事訴訟法第164條、第165條踐行物證、書證之調查程序，
    況檢察官、被告對此部分之證據能力亦均不爭執，是堪認均
    具有證據能力。
貳、實體方面
一、訊據被告固坦承有於事實一、㈠㈡所示時、地騎乘腳踏車行經
    案發地點等情，惟否認有何竊盜之犯行，辯稱：我沒有偷送
    水口蓋等語，經查：
　㈠桃園捷運公司所有並位於桃園捷運A16橫山站前之送水口蓋2
    枚，以及長堤晶華社區大樓外牆上之送水孔外蓋5枚，分別
    於事實一、㈠㈡所示時間遭他人竊取等節，業據證人即桃園捷
    運公司職員古博仁於警詢中證述：伊於110年1月10日下午4
    時50分接獲巡守保全通報，發現在桃園市○○區○○○路0000號
    前橋墩柱上之自動灑水器系統送水口蓋2個遭竊，經調閱監
    視器發現竊嫌將送水口蓋徒手旋扭帶走等語（見臺灣桃園地
    方檢察署110年度偵字第13803號卷【下稱偵13803卷】第21
    至22頁）；證人即長堤晶華社區總幹事李桂珍於警詢中證稱
    ：伊於110年4月25日早上進入社區辦公時發現消防送水孔外
    蓋不見，伊詢問保全後，保全說早上5時40分時就發現不見
    了，經調閱監視器發現穿著背心長袖黑色長褲、後背背包、
    騎乘白色腳踏車之男子竊取等語明確（見臺灣桃園地方檢察
    署110年度偵字第26384號卷【下稱偵26384卷】第20頁），
    並有監視錄影畫面暨擷取圖片、現場照片等附卷足憑（見偵
    13803卷第27至35頁、第37至41頁；偵26384卷第25至34頁）
    ，應堪認屬實。
　㈡經本院當庭勘驗監視錄影畫面，就事實一、㈠部分（檔名：00
    000000A16-大園分局-SA1616緊急逃生梯外側1.mp4），可見
    一名男子騎乘腳踏車出現在監視器畫面後，先環顧四周，並
    走至灑水裝置前，以背對之方式先後伸手觸碰左、右兩側灑
    水裝置之送水孔處，待有物品掉落地面後，隨即撿拾該掉落
    物並放入背包內；就事實一、㈡部分（檔名：IMG_5799.MOV
    中），則可見一名男子騎乘腳踏車、背著後背包出現，先將
    腳踏車停妥，並環顧四周、左右張望，待路人路過後，隨即
    緩慢走向外牆，以背對之方式倚靠在外牆上，待其從外牆後
    方走出，可見其有將物品塞至右側口袋之動作等情，有本院
    勘驗筆錄1份在卷足憑（見本院卷第115至1179）。且經比對
    被告遭查獲時，為警拍攝其使用之腳踏車外型照片（見偵13
    803卷第40至41頁；偵26384卷第31至32頁），與監視器攝得
    竊嫌使用之腳踏車均屬白色車架，且樣式一致（參監視擷取
    畫面，見偵13803卷第27至29頁、偵26384卷第28頁）；被告
    復於警詢、偵查及本院準備程序中坦認上開監視器畫面攝得
    之男子為其本人（見偵13803卷第8頁、第60頁；偵26384卷
    第8頁、第54頁；審易卷第65頁），基上可認上開監視錄影
    畫面攝得之人確為被告無訛。
　㈢參諸前述勘驗筆錄，可見被告於靠近送水口處前，有特意先
    環顧四周再下手之行為，堪認其意在行竊，且為避免犯行曝
    光；而從被告事後均有將物品塞入背包、口袋中之動作觀察
    ，亦足認被告應已竊取物品得手。是被告辯稱其未竊取送水
    口蓋云云，應係事後卸責之詞，無從採認。
　㈣綜上，本件事證已臻明確，被告犯行堪以認定，應依法論科
    。
二、論罪科刑：
　㈠核被告就事實一、㈠㈡所為，均係犯刑法第320條第1項之竊盜
    罪。被告前後2次犯行，犯意各別，行為互殊，應予以分論
    併罰。
　㈡不論以累犯之說明：
　⒈被告前①因加重竊盜案件，經本院以108度審易字第538號判決
    處有期徒刑6月確定；②因加重竊盜案件，經本院以108年度
    審易字第654號判決處有期徒刑6月確定；上開2案嗣經本院
    以108年度聲字第3856號裁定應執行有期徒刑11月確定，並
    於109月9月12日徒刑執行完畢出監等情，有臺灣高等法院被
    告前案紀錄表在卷可稽（見本院卷第9至17頁）。是被告固
    於上開有期徒刑執行完畢後，5年以內故意再犯本案有期徒
    刑以上之各罪。
　⒉然檢察官未於起訴書記載被告本案有構成累犯之事實，亦未
    敘明前揭刑之執行紀錄與本案犯行間之關係，難認檢察官就
    被告構成累犯之事實及加重其刑事項，已負擔主張及舉證、
    說明責任。故參照最高法院刑事大法庭110年度台上大字第5
    660號裁定意旨，本院無從僅憑前述臺灣高等法院被告前案
    紀錄表，逕依職權認定被告構成累犯並加重其刑。僅將被告
    上開前科紀錄列入刑法第57條第5款「犯罪行為人之品行」
    之量刑審酌事由，一併說明。
　㈢本院審酌被告於本案犯行前，已有前述因竊盜案件經法院論
    罪科刑之前案紀錄，卻仍未警惕自身行為，猶任意竊取他人
    所有財物，足徵其法治觀念淡薄，欠缺尊重他人財產權之觀
    念，對他人之財產安全、社會治安影響非輕，所為殊非可取
    ；並衡以其犯後否認犯行，且迄未與告訴人桃園捷運公司、
    被害人長堤晶華社區達成和解或賠償其等所受損害，而斟酌
    其犯後態度，再兼衡被告本案犯罪之動機、目的、手段、情
    節、所竊財物價值，以及告訴代理人就本案量刑之意見（見
    本院卷第113頁），暨被告於警詢自述國中畢業之智識程度
    、家庭經濟狀況勉持等一切情狀，分別量處如主文所示之刑
    ，並定其應執行之刑，及均諭知如易科罰金之折算標準。
三、沒收部分：
　　被告竊得之自動灑水系統送水口蓋2枚、消防送水孔外蓋5枚
    ，屬本案犯罪所得，未據扣案，復未發還或賠償告訴人、被
    害人。是為免被告坐享犯罪所得，爰依刑法第38條之1第1項
    前段、第3項規定，就上開犯罪所得宣告沒收，於全部或一
    部不能沒收或不宜執行沒收時，追徵其價額。
據上論斷，應依刑事訴訟法第299條第1項前段、第306條，判決
如主文。
本案經檢察官陳建宇提起公訴，檢察官李孟亭到庭執行職務。
中　　華　　民　　國　　111 　年　　11　　月　　30　　日
                  刑事第四庭    法　官　陳韋如
以上正本證明與原本無異。
如不服本判決應於收受判決後20日內向本院提出上訴書狀，並應
敘述具體理由。其未敘述上訴理由者，應於上訴期間屆滿後20日
內向本院補提理由書(均須按他造當事人之人數附繕本)「切勿逕
送上級法院」。 
                                書記官　劉貞儀
中　　華　　民　　國　　111 　年　　11　　月　　30　　日
附錄論罪科刑依據之法條：
刑法第320條
意圖為自己或第三人不法之所有，而竊取他人之動產者，為竊盜
罪，處5年以下有期徒刑、拘役或50萬元以下罰金。
意圖為自己或第三人不法之利益，而竊佔他人之不動產者，依前
項之規定處斷。
前二項之未遂犯罰之。